【裁判字號】    90,易緝,64
【裁判日期】    900410
【裁判案由】    侵占
【裁判全文】
臺灣板橋地方法院刑事判決                          九十年度易緝字第六四號
    公  訴  人  臺灣板橋地方法院檢察署檢察官
    被      告  乙○○
右列被告因侵占案件，經檢察官提起公訴（八十九年度偵緝字第二三二號），本院判
決如左：
    主    文
乙○○意圖為自己不法之所有，而侵占遺失物，處罰金參仟元，如易服勞役以參佰元
折算壹日。
    事    實
一、乙○○於民國八十七年四月十二日其後某日（確實日期不詳），在臺北縣新莊市
    至臺北縣淡水鎮之間某不詳地點，拾獲甲○○所有於八十七年四月十二日所遺失
    ，付款人為臺灣銀行新莊分行、支票號碼ＡＤ0000000號、帳號○七─○
    三一號、面額新台幣（下同）二萬七千元之支票一紙，竟意圖為自己不法之所有
    ，於撿拾該紙支票後即予以侵占入己，嗣將支票轉交予不知情之林春宏，林春宏
    復持交不知情之黃宏仁，而黃宏仁又將支票轉手給不知情之林明正，林明正交付
    予不知情之莊育達後，莊育達即將支票存入新竹中小企業銀行永安分行以提示，
    然因甲○○業已掛失止付而不獲兌現，經警分別通知莊育達、林明正、黃宏仁及
    林春宏追查支票來源，始循線偵悉上情。
二、案經桃園縣警察局桃園分局報由臺灣臺北地方法院檢察署呈請臺灣高等法院檢察
    署檢察長令轉臺灣桃園地方法院檢察署檢察官，臺灣桃園地方法院檢察署檢察官
    呈請臺灣高等法院檢察署檢察官令轉臺灣板橋地方法院檢察署檢察官偵查起訴。
    理    由
一、訊之被告乙○○矢口否認有侵占遺失物之犯行，辯稱：該紙支票係張鶴錫向其購
    買電話卡交付其作為貨款使用，其並未侵占遺失物云云。惟查，右揭事實，業據
    被害人甲○○於警訊時指述甚詳，且據證人莊育達、林明正、黃宏仁及林春宏分
    別於警訊時陳稱伊等係輾轉自被告處取得前開支票等節無訛，則雖被告辯稱該紙
    支票係張鶴錫向其購買電話卡所交付云云，然證人張鶴錫於偵審中已分別到庭證
    述彼與被告並無生意往來，亦未向被告購買電話卡而交付上述支票等情明確，是
    參以被告於偵查中係到庭陳稱該紙支票係一、二年前【即八十五年、八十六年】
    ，即自張鶴錫處收受云云（見八十九年度偵緝字第二三二號偵查卷第十六頁背面
    ），惟該紙支票則係於八十七年四月十二日遺失乙節，此據被害人甲○○陳明在
    卷，復有遺失票據申報書、票據掛失止付通知書、支票及退票理由單各一件附於
    偵查卷足稽，是被告所述收受支票之時間竟在被害人尚未遺失支票之前，顯見其
    前開所辯，應係事後圖卸之詞，尚難採信，本件事證已臻明確，被告犯行洵堪認
    定，應依法論科。
二、核被告所為，係犯刑法第三百三十七條之侵占遺失物罪。爰審酌被告之素行，與
    其犯罪之動機、目的、手段、所生危害犯後態度不佳否認犯行及其他等一切情狀
    ，量處如主文所示之刑，並諭知易服勞役之折算標準，以示懲儆，並冀自新。
據上論斷，應依刑事訴訟法第二百九十九條第一項前段，刑法第三百三十七條、第四
十二條第二項，罰金罰鍰提高標準條例第一條前段、第二條，判決如主文。
本案經檢察官吳宗光到庭執行職務。
中      華      民      國        九十      年      四      月    十    日
                                      臺灣板橋地方法院刑事第一庭
                                          法  官  邱 靜 琪
右正本證明與原本無異。
如不服本判決，應於判決送達後十日內向本院提出上訴狀 (應附繕本) ，上訴於臺灣
高等法院。
                                          書記官    劉日賓
中      華      民      國        九十      年      四      月    十二  日
附錄本案論罪科刑法條全文：
刑法第三百三十七條：
意圖為自己或第三人不法之所有，而侵占遺失物、漂流物或其他離本人所持有之物者
，處五百元以下罰金。


司法院資訊處製作；財團法人民間司法改革基金會備份。
